# 评估增值资产处置时的会计处理

提问人：accountnow 时间：2011-11-25 16:28:42
请教，收购子公司时，固定资产评估增值 100 ，在做合并报表时
借 固定资产 100 贷 资本公积 100
假设没有折旧及残值，那么在该资产处置，且无处置收益时，
会计处理是否为 借 营业外支出 100 贷 固定资产 100
之前已记账的资本公积此时不需要再进行会计处理？

回答人：chenyiwei
回复 accountnow 的帖子
你说的这部分资本公积，是在合并抵销的过程中模拟出来的。模拟出来之后随即与长期股权投资成本相抵销，不会增加合并报表层面的权益。处置这些固定资产时，合并报表层面体现的处置损益系根据处置款项和处置时点合并报表层面的账面价值（以购买日公允价值为基础持续计算的金额）体现，实际上是将此处虚拟的资本公积转入了营业外收支。

提问人：accountnow 时间：2011-11-28 11:34:03
回复 chenyiwei 的帖子
那如果上述评估增值部分的资本公积在子公司层面已经入账，在子公司处置上述固定资产时，子公司的资本公积是否需要转出？

回答人：chenyiwei
如果子公司系在非同一控制下合并中一次性被收购 100 ％股权，并选择按购买日公允价值进行帐务调整的，则由此形成的资本公积，在对应的资产处置时，可以转入子公司个别报表层面的资产处置损益中。